---
title: "Válaszátlagok osztályonként"
date: '2021.02.06'
output:
  word_document: default
  html_document: default
---

```{r setup, include=FALSE}
knitr::opts_chunk$set(echo = TRUE)
```


```{r script, echo = FALSE, message=FALSE}
# import packages 
library(haven)
library(ggplot2)
library(poLCA) 
library(xlsx)
library(openxlsx)
library(tidyLPA)
library(data.table)
library(reshape2)


# 1.import LCA modells

setwd("C:/Users/Gabor/Documents/00_Vallalkozas/02_PPK/adatok/02_analysis/01_LCA/valaszatlagok")

LCA_fit_list = readRDS(file = "LCA_list_nclass7.rds")
LCA_fit_list_bontasban = readRDS(file = "LCA_list_nclass7_bontasban.rds")


# 2.valaszatlagok abrazolasa

valasz_abra  = function(lista = LCA_fit_list$Sztip_bev, n = 5){
  
  clusmemb <- as.factor(lista[[n]]$predclass)
  manif = lista[[n]]$y
  
  manif_list = list()
  for (i in 1:n){
    
    manif_list[[i]] = manif[clusmemb==i,] # kulon df subsetteket kell letrehozni osztalyonkent
  }
  
  mean_list = list()
  for (j in 1:n){
    mean_list[[j]] = apply(manif_list[[j]], 2, mean) # osztalyonkenti item atlagok
  }
  

  df_m = do.call(cbind.data.frame, mean_list)
  
  nevek = c("c1", "c2", "c3", "c4", "c5", "c6")
  
  names(df_m) <- nevek[1:n]
  
  df_m$Kérdés = rownames(df_m)
  
  df_long = reshape2::melt(df_m, id.vars = "Kérdés", variable.name = "Osztály", value.name = "Válasz")
  
  # ensure categories are not reordered on x axis
  df_long$Kérdés <- factor(df_long$Kérdés, levels = unique(df_long$Kérdés)) 
  
  # abra
  abra_atlag <-ggplot2::ggplot(data = df_long, 
                               aes(x = Kérdés, y = Válasz,
                                   group = Osztály)) +
    geom_line(aes(color = Osztály), size=1) +
    geom_point(aes(color = Osztály, shape = Osztály), size=3) +
    theme(legend.position="bottom", axis.text.x = element_text(angle = 45, hjust = 1)) +
    coord_cartesian( ylim = c(1, 5))
  return(abra_atlag)
}

```

You can add some text here.

#### *1. ábra: Fenyegetettség*
```{r, echo=FALSE}
Feny_plot = valasz_abra(lista = LCA_fit_list$Feny, n = 4)
Feny_plot
```


#### *2. ábra: Hozzájárulás*
```{r, echo=FALSE}
Hozzajar_plot = valasz_abra(lista = LCA_fit_list$Hozzajar, n = 4)
Hozzajar_plot
```



#### *3. ábra: Multikulturalizmus*
```{r, echo=FALSE}
Multic_plot = valasz_abra(lista = LCA_fit_list$Multic, n = 3)
Multic_plot
```



#### *4. ábra: Egészséges nemzeti identitás*
```{r, echo=FALSE}
Nemz_ID_egesz_plot = valasz_abra(lista = LCA_fit_list$Nemz_ID_egesz, n = 2)
Nemz_ID_egesz_plot
```


#### *5. ábra: Esszencialista nemzeti identitás*
```{r, echo=FALSE}
Nemz_ID_essen_plot = valasz_abra(lista = LCA_fit_list$Nemz_ID_essen, n = 4)
Nemz_ID_essen_plot
```


#### *6. ábra: Dangerous worldviews - safety*
```{r, echo=FALSE}
Dang_safe_plot = valasz_abra(lista = LCA_fit_list$Dang_safe, n = 3)
Dang_safe_plot
```


#### *7. ábra: Dangerous worldviews - cooperation*
```{r, echo=FALSE}
Dang_coop_plot = valasz_abra(lista = LCA_fit_list$Dang_coop, n = 3)
Dang_coop_plot
```


#### *8. ábra: Sztereotípiák bevándorlókkal szemben*
```{r, echo=FALSE}
Sztip_bev_plot = valasz_abra(lista = LCA_fit_list$Sztip_bev, n = 5)
Sztip_bev_plot
```


#### *9. ábra: Sztereotípiák menekültekkel szemben*
```{r, echo=FALSE}
Sztip_men_plot = valasz_abra(lista = LCA_fit_list$Sztip_men, n = 5)
Sztip_men_plot
```


#### *10. ábra: Sztereotípiák külföldi egyetemistákkal szemben*
```{r, echo=FALSE}
Sztip_kEgy_plot = valasz_abra(lista = LCA_fit_list$Sztip_kEgy, n = 5)
Sztip_kEgy_plot
```



#### *11. ábra: Preferált szomszédok*
```{r, echo=FALSE}
Szomszed_plot = valasz_abra(lista = LCA_fit_list$Szomszed, n = 4)
Szomszed_plot
```


#### *12. ábra: Diverzitás*
```{r, echo=FALSE}
Diverzitas_plot = valasz_abra(lista = LCA_fit_list$Diverzitas, n = 3)
Diverzitas_plot
```


#### *13. ábra: Akkult*
```{r, echo=FALSE}
Akkult_plot = valasz_abra(lista = LCA_fit_list$Akkult, n = 2)
Akkult_plot
```


